# 关于政府无偿划拨股权的账务处理

提问人：Anne0103 时间：2022-12-09 16:57:32
陈版主：
您好，政府无偿划拨的股权，如果被划拔单位的净资产为负数，在合并层面是冲抵资本公积吗？

回答人：chenyiwei
这种情况下长期股权投资一般按零值作为成本入账。如果本企业需对其无力偿还的负债承担兜底责任的，则需确认预计负债并对应冲减资本公积。